fi: Puvun istuvuus: Mukautettu; Väljä; Normaali; Kapea; Tiukka; Muu
tr: Takım elbise kesimi: Özel; Bol; Normal; Dar; Sıkı; Diğer
sl-SI: Prileganje obleke: Po meri; Ohlapen; Običajen; Ozek; Oprijet; Drugo
ro-RO: Croială a costumului: Personalizat; Lejer; Normal; Slim; Strâmt; Altele
sk-SK: Strih obleku: Strih na mieru; Voľný; Bežný; Slim; Priliehavý; Iné
de: Passform des Anzugs: Maßgeschneidert; Weit; Regular; Slim; Eng; Sonstige
el: Γραμμή στολής: Προσαρμοσμένη; Άνετη; Κανονική; Στενή; Εφαρμοστή; Άλλο
bg-BG: Кройка на костюма: По поръчка; Широка кройка; Стандартна кройка; Вталена кройка; Плътно прилепнала кройка; Друго
zh-CN: 西装版型: 定制; 宽松; 常规; 修身; 紧身; 其他
pl: Dopasowanie garnituru: Szyty na miarę; Luźny (loose); Regularny; Slim; Dopasowany (tight); Inny
hu: Öltönyfazon: Egyedi méret; Laza; Normál; Karcsúsított; Szűk; Egyéb
it: Vestibilità del completo: Su misura; Ampia; Regolare; Slim; Aderente; Altro
fr: Coupe du costume: Sur mesure; Ample; Standard; Ajusté; Moulant; Autre
da: Jakkesætpasform: Tilpasset; Løs; Almindelig; Slim fit; Tætsiddende; Andet
en: Suit fit: Custom; Loose; Regular; Slim; Tight; Other
ko: 정장 핏: 맞춤형; 루즈핏; 레귤러핏; 슬림핏; 타이트핏; 기타
sv: Kostymens passform: Anpassad; Lös; Normal; Slim; Tight; Övrigt
ja: スーツのフィット感: カスタム; ルーズ; レギュラー; スリム; タイト; その他
pt-BR: Terno ajuste: Personalizado; Largo; Regular; Slim; Justo; Outros
es: Ajuste del traje: Personalizado; Holgado; Regular; Ajustado; Ceñido; Otro
zh-TW: 西裝版型: 訂製; 寬鬆; 標準; 修身; 緊身; 其他
cs: Střih obleku: Na míru; Volný; Klasický; Slim; Přiléhavý; Jiné
nb: Passform: Tilpasset; Løs; Normal; Smal; Stram; Annet
ru: Посадка костюма: Индивидуальный крой; Свободный; Стандартный; Приталенный; Облегающий; Другой
pt-PT: Ajuste do fato: Personalizado; Largo; Normal; Slim; Apertado; Outro
th: สูทพอดีตัว: สั่งตัด; ทรงหลวม; ทรงปกติ; ทรงเข้ารูป; ทรงรัดรูป; อื่นๆ
nl: Pak pasvorm: Op maat; Los; Normaal; Slim; Strak; Overig
lt-LT: Kostiumo kirpimas: Pasirinktinis; Laisvas; Įprastas; Prigludęs; Aptemptas; Kitas
vi: Độ vừa vặn của bộ vest: Tùy chỉnh; Rộng; Thường; Ôm vừa; Bó sát; Khác
hr-HR: Kroj odijela: Prilagođeno; Široki kroj; Standardni kroj; Uski kroj; Pripijeni kroj; Ostalo